【裁判字號】    89,易,369
【裁判日期】    891220
【裁判案由】    傷害
【裁判全文】
臺灣臺東地方法院刑事判決                          八十九年度易字第三六九號
    公  訴  人  臺灣臺東地方法院檢察署檢察官
    被      告  甲○○
右列被告因傷害案件，經檢察官提起公訴（八十九年度偵字第一四Ｏ一號），本院判
決如左：
    主  文
甲○○傷害人之身體，處有期徒刑貳月，如易科罰金以參佰元折算壹日。緩刑參年。
    事  實
一、甲○○因乙○○積欠債款新臺幣（下同）五十萬元及褓母費四萬五千元未還，遂
    於民國（下同）八十九年五月二十九日上午九時許，至臺東市○○路○段六十二
    號六樓乙○○住處，催討債款並要求簽發本票，因乙○○拒簽本票，甲○○竟基
    於傷害之犯意，將桌子摔向乙○○，致其受有右大腿瘀傷六×五公分及左膝瘀傷
    二×二公分之傷害。
二、案經乙○○訴由臺東縣警察局臺東分局報請臺灣臺東地方法院檢察署檢察官偵查
    起訴。
    理  由
一、訊據被告甲○○固坦承於上揭時地因債務關係與乙○○發生爭執等情不諱，惟矢
    口否認傷害告訴人乙○○，辯稱：伊因生氣，站起來時，可能椅子、桌子倒了，
    不小心桌子掉在她身上云云。惟查，前開事實業據告訴人指訴綦詳，其指稱：「
    他從椅子上站起來作勢欲打我，並大叫說不走了，並且拿起桌子摔向我．．致我
    雙腳被桌子砸到瘀傷（詳參警訊筆錄第四頁）。經核與證人丙○所述情節大致相
    符，此外並有記載右大腿及左膝瘀傷之臺東醫院診斷書附卷可稽，是被告所辯顯
    係卸責之詞不足採信，其罪證明確，犯行堪以認定。
二、核被告甲○○所為，係犯刑法第二百七十七條第一項之傷害罪。爰審酌被告係因
    討債糾紛一時激動而為本件犯行，又所致傷害僅為皮下輕微刺傷，並其犯罪智識
    程度、生活狀況、犯罪後態度尚稱良好等一切情狀，量處如主文所示之刑。又被
    告前未曾受有期徒刑以上刑之宣告，審之渠僅係一時憤忿而罹刑章，犯罪後亦知
    悔悟，經此偵、審教訓及刑之宣告，應知所警惕而無再犯之虞，本院認前開刑之
    宣告以暫不執行為適當，爰併予宣告緩刑三年，以啟自新。
據上論斷，應依刑事訴訟法第二百九十九條第一項前段、刑法第二百七十七條第一項
、第四十一條、第七十四條第一款、罰金罰鍰提高標準條例第一條前段、第二條，判
決如主文。
本案經檢察官洪政和到庭執行職務。
中    華    民    國      八十九    年      十二      月      二十      日
                                臺灣臺東地方法院刑事庭
                                    法  官  廖  建  彥
右正本證明與原本無異。
如不服本判決，應於判決送達後十日內向本院提出上訴狀。（須附繕本）
「切勿逕送上級法院」
                                    書記官  陳  美  鄉
中    華    民    國      八十九    年      十二      月      二十一    日
附記：
刑法第二百七十七條第一項：
傷害人之身體或健康者，處三年以下有期徒刑，拘役或一千元以下罰金。


司法院資訊處製作；財團法人民間司法改革基金會備份。
